臺灣臺南地方法院刑事判決　　　　　　　　　　　　九十一年度訴字第一０三０號
　　公　訴　人　臺灣台南地方法院檢察署檢察官
　　被　　　告　甲○○
右列被告因違反毒品危害防制條例案件，經檢察官提起公訴（九十一年度毒偵緝字第
二八０號、第二八一號、第二八二號），本院判決如左：
    主  文
甲○○連續施用第一級毒品，累犯，處有期徒刑拾月。
扣案之第一級毒品海洛因淨重零點參柒公克、零點零陸公克，均沒收銷燬之；扣案之
毒品外包裝重零點貳參公克，沒收之。
    事  實
一、甲○○前因違反肅清煙毒條例案件，經臺灣桃園地方法院判處有期徒刑三年確定
    ，於民國八十六年六月二日縮刑假釋執行完畢。其復於八十八年間因施用毒品案
    件，經臺灣彰化地方法院於八十八年八月十三日以八十八年毒聲字第三四０九號
    送觀察勒戒後，認無繼續施用傾向，由臺灣彰化地方法院檢察署檢察官於八十八
    年八月三十一日，以八十八年度偵字第七四００號為不起訴處分確定在案。詎被
    告仍未戒除毒癮，於五年內又基於施用第一級毒品海洛因之概括犯意，自九十年
    一月間某日起至九十一年七月二十三日晚上六時許止，在彰化縣田尾鄉、臺南縣
    新市鄉大洲村大洲大排與國道一號高速公路交界橋下等處，以將第一級毒品海洛
    因摻入香煙之方式，連續施用第一級毒品海洛因多次，為警分別於於九十年十一
    月十六日晚上九時四十分許，在臺南縣善化鎮○○路○段三五三號、九十一年一
    月三十日晚上八時許，在臺南縣新化鎮○○路八二七號及九十一年七月二十三日
    晚上六時許，在臺南縣新市鄉大洲村大洲大排與國道一號高速公路交界之橋下等
    處為警查獲，並於九十一年七月二十四日另案經本院裁定羈押後，甲○○因罹患
    細菌性包膜炎、肝硬化、左側肋膜積水等症狀送台南市立醫院住院治療時，為臺
    灣臺南看守所人員於其所著衣服扣得甲○○所有第一級毒品海洛因一小包淨重０
    ．三七公克（包裝重０．二三公克）。嗣經本院於九十一年五月二十八日以九十
    一年度毒聲字第八七一號裁定送觀察、勒戒後，認有繼續施用毒品之傾向（此部
    分起訴書漏未記載）。
二、案經臺南縣警察局善化分局及新化分局報告臺灣臺南地方法院檢察署檢察官偵查
    起訴。
    理  由
一、右揭犯罪事實，業據被告甲○○於本院審理中坦承不諱，且被告經警分別於九十
    年十一月十六日晚上十一時五十分許採尿（檢體編號一五０號）、九十一年一月
    三十日晚上八時三十分許採尿（檢體編號０一０二號），及九十一年七月二十三
    日晚上六時五十分許採尿（檢體編號０九一號）送驗結果，均呈嗎啡陽性反應，
    有臺南縣警察局善化分局偵辦毒品危害防制條案嫌犯尿液送驗暨年籍對照名冊、
    毒品案件送驗尿液及年籍對照表、臺南縣衛生局九十一年二月二十七日、九十一
    年二月五日、九十一年八月二十九日尿液檢驗成績書在卷（詳臺南縣警察局善化
    分局善警刑九一字第０九０００一三九七三號刑案偵查卷第二頁、第六頁，臺南
    縣警察局新化分局化警刑字第０九一０００二二六０號刑案偵查卷第二頁、第三
    頁，本院卷第十七頁、第十八頁）。按海洛因係由嗎啡經化學合成而製得，經注
    射進入人體後，因代謝而分解又生成嗎啡，因此施打海洛因後，由尿液檢驗結果
    仍為嗎啡反應。是以，被告自白施打海洛因，而採尿化驗之結果呈現嗎啡陽性反
    應，核屬科學上合理之現象。又上開海洛因確屬第一級毒品海洛因無訛，業經送
    請鑑定在案，有法務部調查局九十一年八月十六日調科壹字第０九一００五０五
    六四０號檢驗通知書一紙在卷（詳九十一年度他字第二頁）可憑。綜合上開事證
    互核相符，被告連續施用第一級毒品之犯行至為明確。此外，被告前於八十八年
    間因施用毒品案件，經裁定送觀察勒戒後，認無繼續施用傾向，由臺灣彰化地方
    法院檢察署檢察官於八十八年八月三十一日，以八十八年度偵字第七四００號為
    不起訴處分確定在案，詎其仍未戒除毒癮，於五年內再犯本件連續施用第一級毒
    品罪，經本院以九十一年度毒聲字第八七一號裁定送觀察、勒戒後，認仍有繼續
    施用毒品之傾向，有臺灣臺南地方法院檢察署刑案資料查註紀錄表、臺灣高等法
    院被告全國前案紀錄表在卷可憑，及台灣台南看守所九十一年九月十一日南所文
    衛字第０九一０００一五六０─九號函附之有無繼續施用毒品傾向證明書一紙附
    於九十一年度毒偵緝字第二八０號卷第二三頁、二四頁可憑。綜上所查，被告自
    白核與事實相符，本件事證明確，被告犯行堪以認定。
二、查海洛因為第一級毒品，毒品危害防制條例第二條第二項第一款定有明文。核被
    告所為，犯有毒品危害防制條例第十條第一項之施用第一級毒品罪。其施用前持
    有第一級毒品之低度行為，為施用第一級毒品之高度行為所吸收，不另論罪。被
    告先後多次施用第一級毒品之犯行，時間緊接，犯罪構成要件相同，顯係基於概
    括犯意而為，為連續犯，應論以一罪，並應依法加重其刑。末查被告前因違反肅
    清煙毒條例案件，經臺灣桃園地方法院判處有期徒刑三年確定，於八十六年六月
    二日縮刑假釋執行完畢，有前揭臺灣臺南地方法院檢察署刑案資料查註紀錄表、
    臺灣高等法院被告全國前案紀錄表在卷可憑，其受有期徒刑之執行完畢，於五年
    以內再犯本件有期徒刑以上之罪，為累犯，應依法遞加重其刑。爰審酌被告有如
    事實欄所示施用毒品之不良素行，有前揭臺灣臺南地方法院檢察署刑案資料查註
    紀錄表及臺灣高等法院被告全國前案紀錄表在卷可參，猶不知悔改，再犯本件連
    續施用第一級毒品罪，及其犯罪之動機、目的、手段、所生危害、施用毒品之期
    間、犯罪後坦承犯行態度良好，及施用毒品自戕身心等一切情狀，量處如主文所
    示之刑，以資懲戒。按查獲之毒品，不問屬於犯人與否，均沒收銷燬之，毒品危
    害防制條例第十八條第一項前段定有明文，是以本件被告所有因病送台南市立醫
    院住院治療時，為臺灣臺南看守所人員在其所著衣服扣得之第一級毒品海洛因一
    小包淨重０．三七公克，自應宣告沒收併銷燬之；至一同查獲經警扣案惟被告否
    認為其所有之另一小包毒品淨重０．０六公克，經送驗結果，亦屬第一級毒品海
    洛因，有法務部調查局九十一年八月十九日調科壹字第二００００四０二七號鑑
    定通知書附卷（詳九十一年度毒偵緝字第二八二號卷第十一頁）足憑，併依法宣
    告沒收併銷燬之。至在被告衣服扣得之毒品外包裝重０．二三公克，既係用於包
    裹毒品，防其裸露、逸出、潮濕，便於持有藉以施用，係供被告施用毒品犯罪所
    用之物，且非屬毒品危害防制第十九條第一項規定應沒收之物，應併刑法第三十
    八條第一項第二款規定，宣告沒收之（最高法院九十一年度台上字第四０七六號
    、第四四一六號判決參照）。另扣案注射針筒七支、橡皮管一條、包裝袋一百六
    十二個（35mmX40mm六十六個、25mmX25mm九十六個），及另一包毒品之外包裝重
    ０．二二公克等物，被告均否認為其所有，再參以被告係以將第一級毒品海洛因
    摻入香煙之方式施用第一級毒品海洛因，而非以注射針筒施用毒品，且於九十一
    年七月二十三日晚上六時許，被告在臺南縣新市鄉大洲村大洲大排與國道一號高
    速公路交界之橋下處為警查獲時，在場尚有案外人陳證方、徐敬洲等人，則上開
    扣案之物品，是否確為被告所有已非無疑，此外，復無其他積極證據足認上開扣
    案之物品確係被告所有供施用毒品所用之物，爰不宣告沒收，併此敘明。
據上論斷，應依刑事訴訟法第二百九十九條第一項前段，毒品危害防制條例第十條第
一項、第十八條第一項前段、刑法第十一條前段、第五十六條、第四十七條、第三十
八條第一項第二款，判決如主文。
本案經檢察官蘇聰榮到庭執行職務。
中      華      民      國      九十一    年    十一    月     十四     日
                                          臺灣臺南地方法院刑事第二庭
                                              審判長法官  侯明正
                                                    法官  鄧希賢
                                                    法官  陳金虎
右正本證明與原本無異。
如不服本判決，應於判決送達後十日內向本院提出上訴狀（應附繕本）。
中      華      民      國      九十一    年    十一    月     十五     日
                                              書  記  官  楊建新
附錄法條：
毒品危害防制條例第十條第一項：
施用第一級毒品者，處六月以上五年以下有期徒刑。
